【裁判字號】    98,易,530
【裁判日期】    980415
【裁判案由】    竊盜
【裁判全文】
臺灣臺北地方法院刑事判決               98年度易字第530號
公  訴  人  臺灣臺北地方法院檢察署檢察官
被      告  乙○○
                      樓另案.
            甲○○
上列被告等因竊盜案件，經檢察官提起公訴（九十八年度偵字第
三六五五號），被告等於審理中為有罪之陳述，經本院裁定改行
簡式審判程序，判決如下：
    主  文
乙○○結夥三人以上竊盜，累犯，處有期徒刑捌月。
甲○○結夥三人以上竊盜，處有期徒刑陸月，如易科罰金，以新
臺幣壹仟元折算壹日。
    事  實
一、乙○○(一)前於民國九十五、九十六年間，因竊盜、詐欺等案
    件，分別經本院及臺灣彰化地方法院，以九十五年度易字第
    六三六號、九十六年度易緝字第七十號、九十六年度訴字第
    二四四號判決判處有期徒刑三月、五月、三月，因符合中華
    民國九十六年罪犯減刑條例之規定，經臺灣彰化地方法院以
    九十六年度聲減字第一二二號號裁定減刑後定其應執行刑為
    有期徒刑九月；(二)於九十六年間，因睹博、偽造貨幣等案件
    ，經本院以九十六年度簡字第一三三一號判決判處罰金新臺
    幣（下同）三萬六千元、一萬八千元，應執行罰金四萬五千
    元，因符合中華民國九十六年罪犯減刑條例之規定，經臺灣
    彰化地方法院以九十六年度聲減字第一二二號號裁定減為應
    執行罰金二萬二千五百元；(三)於九十六年間，因竊盜案件，
    經臺灣桃園地方法院以九十六年度桃簡字第一六○三號判決
    判處有期徒刑五月，再經同院以九十七年度聲減字第二五六
    號裁定減為有期徒刑二月又十五日，上開(一)、(二)、(三)案件接
    續執行，於九十七年三月四日縮刑期滿執行完畢。
二、乙○○與甲○○及真實姓名、年籍不詳、綽號「阿賢」之成
    年男子共同基於意圖為自己不法所有之犯意聯絡，於九十七
    年十二月十六日凌晨三時五十三分許，在臺北市○○區○○
    路三段八號統一超商內，由乙○○先行進入店內，向店員丙
    ○佯稱欲購買三箱啤酒，俟丙○至倉庫取貨時，乙○○隨即
    側身擋住丙○視線，由甲○○及「阿賢」進入收銀機後方櫃
    檯，徒手竊取抽屜內之現金一萬三千元及陳列架上之電話儲
    值卡（價值約二萬三千三百四十八元）後，隨即逃逸，朋分
    花用殆盡，嗣經警據報循線調閱監視影帶，始查知上情。
三、案經丙○訴由臺北市政府警察局文山第一分局報告臺灣臺北
    地方法院檢察署檢察官偵查起訴。
    理  由
一、本件被告等所犯非死刑、無期徒刑、最輕本刑為三年以上有
    期徒刑之罪，或高等法院管轄第一審之案件，被告等於本院
    審理中，就被訴事實為有罪之陳述，經告以簡式審判程序之
    旨，並聽取檢察官及被告之意見後，本院裁定進行簡式審判
    程序，合先敘明。
二、經查，被告乙○○、甲○○對於與真實姓名、年籍不詳、綽
    號「阿賢」之成年男子在上述時間及地點竊取財物之事實，
    於本院審理時供承不諱，並經證人即統一超商員工丙○於警
    詢時指述財物遭竊情節綦詳，並有指認被告乙○○照片一紙
    及監視錄影翻拍照片二十二幀在卷可稽，足認被告等自白與
    事實相符。是本案事證明確，被告等犯行均堪認定，應予依
    法論罪科刑。
三、核被告乙○○、甲○○所為，均係犯刑法第三百二十一條第
    一項第四款之結夥三人以上竊盜罪。其等與綽號「阿賢」之
    成年人彼此間有犯意之聯絡及行為之分擔，應依共同正犯論
    處。被告乙○○前曾受有如事實欄一所示之犯罪科刑與刑之
    執行情形，有臺灣高等法院被告前案紀錄表附卷可稽，其於
    五年內故意再犯有期徒刑以上之罪，為累犯，應依刑法第四
    十七條第一項規定加重其刑。爰審酌被告乙○○前有多次竊
    盜犯行經判刑執行之情形，被告二人之品行、智識程度，正
    值青年，不思以合法途徑獲取財物，集體動手行竊，及犯罪
    後坦認犯行之態度等一切情狀，分別量處如主文所示之刑，
    並就被告甲○○所宣告之刑諭知易科罰金之折算標準。公訴
    意旨雖認被告等竊得之財物一萬三千元及價值二萬三千三百
    四十八元之電話卡，應予宣告沒收，惟按刑法第三十八條第
    一項第三款規定因犯罪所得之物得沒收者，依同條第三項前
    段規定，以屬於犯人者為限，始得為之，如第三人對於該物
    在法律上得主張權利者，即不在得沒收之列（最高法院著有
    二十一年上字第五八九號判例、九十三年度臺上字第四二七
    ○號裁判可資參照）。是本件被告竊得之現金一萬三千元及
    價值二萬三千三百四十八元之電話卡，有第三人即告訴人得
    主張權利，非屬被告等人所有，爰不予宣告沒收。
據上論斷，應依刑事訴訟法第二百七十三條之一第一項、第二百
九十九條第一項前段，刑法第二十八條、第三百二十一條第一項
第四款、第四十七條第一項、第四十一條第一項前段，判決如主
文。
本案經檢察官王育珍到庭執行職務
中    華    民    國    98    年    4     月    15    日
                  刑事第九庭    法  官  徐淑芬
上正本證明與原本無異。
如不服本判決應於收受送達後十日內向本院提出上訴書狀，並應
敘述具體理由；其未敘述上訴理由者，應於上訴期間屆滿後二十
日內向本院補提理由書（均須按他造當事人之人數附繕本）「切
勿逕送上級法院」。告訴人丙○如對於本判決不服者，應具備理
由請求檢察官上訴，其上訴期間之計算係以檢察官收受判決正本
之日期為準。
                                書記官  呂慧娟
中    華    民    國    98    年    4     月    15    日
附錄本案論罪科刑法條全文：
中華民國刑法第321條
（加重竊盜罪）
犯竊盜罪而有左列情形之一者，處 6 月以上、 5 年以下有期徒刑：
一、於夜間侵入住宅或有人居住之建築物、船艦或隱匿其內而犯之者。
二、毀越門扇、牆垣或其他安全設備而犯之者。
三、攜帶兇器而犯之者。
四、結夥三人以上而犯之者。
五、乘火災、水災或其他災害之際而犯之者。
六、在車站或埠頭而犯之者。
前項之未遂犯罰之。


司法院資訊處製作；財團法人民間司法改革基金會備份。
